臺灣花蓮地方法院刑事判決
111年度原易字第137號
公  訴  人  臺灣花蓮地方檢察署檢察官
被      告  吳伊澤



                    （現另案於法務部矯正署花蓮看守所羈押中）
選任辯護人  陳昭文律師(法扶律師)          
上列被告因竊盜案件，經檢察官提起公訴（111年度偵字第2875
、4082號），被告就被訴事實為有罪之陳述，本院改依簡式審判
程序審理，判決如下：
    主  文
甲○○犯侵入住宅竊盜罪，處有期徒刑六月，如易科罰金，以新臺
幣一千元折算一日。又犯竊盜罪，處有期徒刑二月，如易科罰金
，以新臺幣一千元折算一日。所處之刑，應執行有期徒刑七月，
如易科罰金，以新臺幣一千元折算一日。
未扣案如附表編號1至5所示之犯罪所得沒收，於全部或一部不能
沒收或不宜執行沒收時，追徵其價額。
    犯罪事實
一、甲○○於民國111年3月4日4時40分許，意圖為自己不法之所有
    ，基於侵入住宅之犯意，騎乘車牌號碼000-000號普通重型
    機車至花蓮縣吉安鄉勝安村中原路與仁和街交岔路口附近後
    ，徒步行至丙○○位於花蓮縣吉安鄉勝安村中原路1段5號住處
    前，於同日4時46分許，徒手開啟該址大門後侵入屋內（侵
    入住宅部分未據告訴），並徒手竊取丙○○所有之如附表編號
    1、2所示之財物，得手後即騎乘前揭機車離開現場。
二、甲○○於111年3月27日20時27分許，利用入住劉明愷所管理，
    址設花蓮縣○○市○○街000號「風雅御會館」之機會，竟意圖
    為自己不法之所有，基於竊盜之犯意，徒手竊取劉明愷所有
    ，放置於該會館1樓抽屜內，如附表編號3所示之財物，復於
    翌日（即同年月28日）7時許，接續前揭竊盜犯意，在該會
    館1樓，徒手竊取置於信箱、抽屜內如附表編號4至6所示之
    財物。
三、案經丙○○、劉明愷訴由花蓮縣警察局吉安分局、花蓮分局報
    告臺灣花蓮地方檢察署檢察官偵查起訴。
    理  由
一、程序部分：
    本件被告甲○○所犯係死刑、無期徒刑、最輕本刑為3年以上
    有期徒刑以外之罪，其於本院準備程序中對被訴事實為有罪
    之陳述，經法官告知被告簡式審判程序之旨，並聽取檢察官
    、被告及其辯護人之意見後，由本院依刑事訴訟法第273條
    之1第1項之規定，裁定改依簡式審判程序審理。
二、認定犯罪事實所憑證據及理由：
　　上揭犯罪事實，業據被告於警詢、本院準備程序及審理中坦
    承不諱（見吉安分局警卷〈下稱警卷一〉第11至17頁，花蓮分
    局警卷〈下稱警卷二〉第3至7頁，本院卷第67、77至78頁），
    核與證人即告訴人丙○○、劉明愷於警詢中之證述相符，並有
    車輛詳細資料報表、花蓮縣警察局吉安分局北昌派出所陳報
    單、受理各類案件紀錄表、受（處）理案件證明單、花蓮縣
    警察局花蓮分局扣押筆錄、扣押物品目錄表、贓物認領保管
    單、現場照片、現場監視器擷圖、劉明愷提供之訂房資料擷
    圖、劉明愷與被告之簡訊擷圖附卷可稽（見警卷一第21至27
    、35至77、91至95頁，警卷二第9至11、17至21、29至31、3
    3至35、37至43、47、53至61頁），足認被告上開任意性自
    白確與事實相符，堪以採信，從而，本案事證明確，其前揭
    犯行洵堪認定，應予依法論科。
三、論罪、刑之酌科：
　（一）核被告就犯罪事實一所為，係犯刑法第321條第1項第1
        款之侵入住宅竊盜罪；就犯罪事實二所為，則係犯刑法
        第320條第1項之竊盜罪。
　（二）被告就犯罪事實二部分，係基於同一竊盜決意，在密切
        接近之時間及相同地點竊取如附表編號3至6所示，由告
        訴人劉明愷所管領之財物，侵害同一法益，各行為之獨
        立性極為薄弱，依一般社會健全觀念，在時間差距上，
        難以強行分開，在刑法評價上，以視為數個舉動之接續
        施行，合為包括之一行為予以評價，較為合理，應論以
        接續犯。
　（三）被告上開所犯二罪，犯意各別、行為互殊，應予以分論
        併罰。
　（四）爰以行為人之責任為基礎，審酌被告：1、正值壯年，
        不思透過付出自身勞力或技藝，以正當途徑賺取財物，
        只顧一己之私，即恣意竊取他人財物，法治觀念極其淡
        薄，所為應予非難；2、犯後已坦承犯行，態度尚可，
        所竊得如附表編號6之財物已經交還告訴人劉明愷（見
        警卷二第47頁）；3、犯罪之動機、目的（因為第二胎
        出生後，經濟壓力較大，始為本案犯行）、手段、竊得
        之財物價值、告訴人丙○○之量刑意見，及被告自陳高中
        肄業，已婚，育有二名未成年子女，遭羈押前從事公賣
        局運輸、雜工及在東大門做臨時工等工作，月收入約新
        臺幣3萬5千元，配偶擔任家管，勉持之經濟狀況（見本
        院卷第78頁）等一切情狀，分別量處如主文所示之刑，
        並依刑法第41條第1項前段諭知如易科罰金之折算標準
        ，並考量被告所為上揭犯罪行為，時間相近、獲利非高
        ，數罪對法益侵害之加重效應較低等因素，爰依刑法第
        51條第5款、第41條第1項前段規定，定其應執行之刑及
        如易科罰金之折算標準如主文所示。
四、關於沒收：
  （一）就附表編號1至5犯罪所得部分：　　
　　１、按犯罪所得，屬於犯罪行為人者，沒收之。但有特別規
        定者，依其規定；前二項之沒收，於全部或一部不能沒
        收或不宜執行沒收時，追徵其價額；第1項及第2項之犯
        罪所得，包括違法行為所得、其變得之物或財產上利益
        及其孳息，刑法第38條之1第1項、第3項、第4項分別定
        有明文。復按犯罪所得之沒收，目的係著重於澈底剝奪
        犯罪行為人之實際犯罪所得，而犯罪所得之認定，係以
        「犯罪前後行為人整體財產水準的增減」作為標準，應
        沒收犯罪行為人「取得時」所得之利益，其後該利益之
        減損或滅失，並不影響應沒收之範圍（臺灣高等法院暨
        所屬法院110年法律座談會刑事類提案第3號法律問題研
        討結果意旨參照），是如被告將違法行為所得之物變價
        為其他財物，如變價所得超過原利得，則逾原利得之變
        價額部分，自屬變得之財物；如變價所得低於原利得（
        即如賤價出售），犯罪行為人因犯罪而獲有原利得之既
        存利益，並不因就已取得之原利得為低價變價之自損行
        為而受有影響，仍應以原利得為其應沒收之不法利得，
        以防僥倖保留或另有不法利得。
　　２、被告雖供稱就本案所竊得之如附表編號4、5之財物，業
        經變賣獲得如附表各該編號備註欄所示之款項（見警卷
        二第5頁），然其變賣之金額與附表編號4、5所示財物
        之價值相去甚遠，是要難逕以被告所稱之變價所得作為
        其本案之犯罪所得，仍應宣告沒收被告所竊得之原物。
        是被告所竊得如附表編號1至5之財物，均屬於犯罪所得
        ，雖未扣案，依前揭說明，均應依刑法第38條之1第1項
        前段、第3項規定，宣告沒收，並於全部或一部不能沒
        收或不宜執行沒收時，追徵其價額。
  （二）就附表編號6之犯罪所得部分：
　　　　因被告所竊得該編號之財物，已為告訴人劉明愷取回等
        情，業據證人劉明愷於警詢中證述明確，復有贓物認領
        保管單在卷（見警卷二第29至31、47頁）可參，堪認已
        實際發還予告訴人劉明愷，是依刑法第38條之1第5項之
        規定，自不得宣告沒收。
  （三）又沒收為刑法所定刑罰及保安處分以外之法律效果，而
        非從刑，具有獨立之法律效果，故判決主文內諭知沒收
        ，毋庸於各罪項下分別宣告沒收，亦可另立一項合併為
        相關沒收宣告之諭知，使判決主文更簡明易懂，增進人
        民對司法之瞭解與信賴（最高法院106年度台上字第386
        號判決意旨得參）。是就附表所示之犯罪所得爰不在被
        告之各罪項下分別宣告沒收，而以另立一項合併為相關
        沒收宣告之諭知，併此敘明。
據上論斷，應依刑事訴訟法第273條之1第1項、第299條第1項前
段，判決如主文。
本案經檢察官乙○○提起公訴、檢察官曹智恒到庭執行職務。
中　　華　　民　　國　　111 　年　　9 　　月　　29　　日
　　　　　　　　　刑事第三庭    法　官　吳明駿
以上正本證明與原本無異。
如不服本判決應於收受送達後20日內向本院提出上訴書狀，並應
敘述具體理由。其未敘述上訴理由者，應於上訴期間屆滿後20日
內向本院補提理由書(均須按他造當事人之人數附繕本)「切勿逕
送上級法院」。告訴人或被害人如對於本判決不服者，應具備理
由請求檢察官上訴，其上訴期間之計算係以檢察官收受判決正本
之日期為準。
辯護人依據刑事訴訟法第346條、公設辯護人條例第17條及律師
法第32 條第2項、第36條等規定之意旨，尚負有提供法律知識、
協助被告之義務（含得為被告之利益提起上訴，但不得與被告明
示之意思相反）。　　　　　　　　　
中　　華　　民　　國　　111 　年　　9 　　月　　29　　日
　　　　　　　　　　　　　　　　書記官　戴國安
附表:
編號 財物名稱 財物價值（均為新臺幣） 備註 1 OPPO牌黑色手機1支 5,000元  2 PVC電線5捆 5,000元  3 大門鑰匙1串 400元  4 電視機上盒1組 3,000元 變賣200元 5 USB延長線1組 500元 變賣200元 6 現金 700元 已發還告訴人劉明愷 
附錄本案論罪科刑法條：
中華民國刑法第320條
意圖為自己或第三人不法之所有，而竊取他人之動產者，為竊盜
罪，處5年以下有期徒刑、拘役或50萬元以下罰金。
意圖為自己或第三人不法之利益，而竊佔他人之不動產者，依前
項之規定處斷。
前二項之未遂犯罰之。
中華民國刑法第321條
犯前條第1項、第2項之罪而有下列情形之一者，處6月以上5年以
下有期徒刑，得併科50萬元以下罰金：
一、侵入住宅或有人居住之建築物、船艦或隱匿其內而犯之。
二、毀越門窗、牆垣或其他安全設備而犯之。
三、攜帶兇器而犯之。
四、結夥三人以上而犯之。
五、乘火災、水災或其他災害之際而犯之。
六、在車站、港埠、航空站或其他供水、陸、空公眾運輸之舟、
    車、航空機內而犯之。
前項之未遂犯罰之。